臺灣臺南地方法院刑事判決　　　　　　　95年度重訴字第24號
公　訴　人　臺灣臺南地方法院檢察署檢察官
被　　　告　甲○○
選任辯護人　王進輝律師
被　　　告　丙○○
選任辯護人　賴鴻鳴律師
　　　　　　莊信泰律師
　　　　　　黃俊達律師
上列被告等因殺人等案件，經檢察官提起公訴 (九十五年度營偵
字第八五七、九七八號；九十五年度偵字第一一九二一號)，本
院判決如下：
    主  文
甲○○未經許可，寄藏手槍，處有期徒刑伍年，併科新臺幣貳拾
萬元罰金，罰金如易服勞役，以罰金總額與六個月之日數比例折
算，扣案之捷克CZ廠75COMACT型制式手槍壹枝（含彈匣壹個，槍
枝管制編號：0000000000號）沒收。又共同殺人，處
無期徒刑，褫奪公權終身，扣案之捷克CZ廠75COMACT型制式手槍
壹枝（含彈匣壹個，槍枝管制編號：0000000000號）
沒收。應執行無期徒刑，併科新臺幣貳拾萬元罰金，罰金如易服
勞役，以罰金總額與六個月之日數比例折算，褫奪公權終身。扣
案之捷克CZ廠75COMACT型制式手槍壹枝（含彈匣壹個，槍枝管制
編號：0000000000號）沒收。
丙○○共同殺人，處有期徒刑拾壹年，扣案之捷克CZ廠75COMACT
型制式手槍壹枝（含彈匣壹個，槍枝管制編號：0000000
000號）沒收。
    事  實
一、甲○○明知槍砲彈藥為政府明令列管之管制物品，非經中央
    主管機關許可，不得寄藏、持有，竟於民國（下同）九十年
    間某日，在雲林縣某處，收受綽號「阿德」之姓名、年籍不
    詳之成年男子，所交付捷克CZ廠75COMACT型制式九MM半自動
    手槍一枝（含彈匣一個，槍枝管制編號：00000000
    00號，以下簡稱系爭手槍）及制式子彈六顆（均具有殺傷
    力），未經許可，而代為寄藏於臺南縣新營市太子宮三四二
    之九號住處一樓樓梯置物間。
二、甲○○、丙○○於九十二年間，各自在臺南縣新營市土庫里
    「昇達製藥廠」附近空地及臺南縣麻豆鎮某處，放置大型油
    桶經營地下（柴）油行。兩人因屢遭不詳人士駕駛車輛竊得
    柴油，損失慘重。甲○○為遏止上情，於九十二年十二月中
    旬某日，向陳俊安借用車牌號碼Ｐ六─五五九一號之藍色廂
    型車（已改懸掛０九九二─ＫＢ號車牌，以下簡稱藍色廂型
    車），在「昇達製藥廠」附近之油桶旁徹夜守候，並將上開
    系爭手槍及子彈藏放於油桶後方，等待捕緝竊賊。迨於同年
    十二月三十一日下午十四時許，張瑞麟駕駛車牌號碼ＫＣ─
    三四六０號之白色廂型車（以下簡稱白色廂型車）搭載丁○○，沿省道臺一線公路由北往南方向行駛，行經「昇達製藥
    廠」附近產業道路時，為騎乘機車之甲○○發覺，甲○○隨
    即告知前來探訪的丙○○伊發現先前查看油桶之張瑞麟等人
    及白色廂型車行蹤。甲○○、丙○○竟共同基於殺人之犯意
    聯絡，由丙○○駕駛藍色廂型車，甲○○則持上開槍、彈及
    全罩式安全帽乘坐於副駕駛座，自後追趕張瑞麟等人。嗣於
    同日下午十四時二十分許，在臺一線公路內側車道南下二九
    ０公里處（即臺南縣新營市路段之急水溪橋上），丙○○所
    駕駛之藍色廂型車追上張瑞麟駕駛之白色廂型車後，甲○○
    迅即自前座翻坐於左後側乘客座（即駕駛座後方座位），由
    丙○○自右側超車，迨轉頭確認係張瑞麟等人後，即保持兩
    車併行且稍快之車速，以利甲○○開槍、瞄準及射擊。甲○○則戴上全罩式安全帽並打開車窗，持上膛子彈之系爭手槍
    ，分別從白色廂型車右側（約三點鐘方向）及右前側（約二
    點鐘及一點鐘方向），朝白色廂型車張瑞麟、丁○○所坐前
    座共射擊三槍。丁○○因發覺有異，立即後仰躲避始免受害
    。坐於駕駛座之張瑞麟則因之身中二槍（一槍擊中右胸乳頭
    內側二公分處，貫穿心臟，由左胸第六、第七肋骨間穿出，
    射入駕駛座側車門門板內；另一槍擊中後腋下處，貫穿肺臟
    、肝臟，彈頭停留於第十胸椎與肋骨相接處），造成張瑞麟
    受有多發性槍傷，肝、肺及心臟貫穿傷，致出血性休克當場
    死亡。丙○○見甲○○完成射擊後，旋即駕車加速逃逸，將
    該車輛停置於臺南市○○路某處後，要求不知情的友人陳俊
    安、黃秋順等人搭載其等返家。而丁○○見張瑞麟已中槍身
    亡，為免再遭持槍射擊之人追殺，即駕駛白色廂型車迴轉，
    將該車停放於臺南縣新營市○○街五之一號並報警後自行離
    去，經警到場查緝蒐證，扣得彈殼一顆、彈頭二顆，另自張
    瑞麟身上取得彈頭一顆。嗣於九十五年六月二十日上午七時
    三十分許，為警循線在臺南縣麻豆鎮○○路四十三號之九十
    三丙○○住處，將丙○○拘提到案；同日上午八時二十四分
    許，在臺南縣新營市太子宮三四二之九號甲○○住處，將甲○○拘提到案，並於同月二十九日下午三時三十分許，在甲○○上址住處四樓，扣得系爭手槍一枝及制式子彈三顆（於
    鑑定時均經試射），而查知上情。
三、案經臺南縣警察局新營分局報告及臺南地方法院檢察署檢察
    官自動檢舉偵查起訴。
    理  由
甲、證據能力部分
    本件證人丁○○、被告甲○○及丙○○相互間於警局中之證
    述，雖係被告以外之人於審判外之陳述；內政部警政署刑事
    警察局九十三年二月十日刑鑑字第０九三００００三三四號
    槍彈鑑定書、九十五年七月十九日刑鑑字第０九五００九七
    ０一四號槍彈鑑定書、九十五年八月二十一日刑鑑字第０九
    五０一一九０六九號函，雖係公務人員因個案而出具之書面
    陳述，惟被告二人及其等選任辯護人於準備程序時均明示同
    意將上列事項採為證據，本院審酌該等陳述作成時之情況，
    尚屬適當，依刑事訴訟法第一百五十九條之五第一項之規定
    ，自得採為本案認定犯罪事實之證據，合先敘明。
乙、實體部分
一、甲○○寄藏槍枝及子彈部分：
    上開寄藏槍、彈之事實，業據被告甲○○於警詢及偵、審中
    自白不諱，並有系爭手槍一枝（含彈匣一個，槍枝管制編號
    ：0000000000號）、制式子彈三顆、彈頭三顆及
    彈殼一個扣案可佐及照片九幀附卷可參。本件先後扣案之槍
    彈等物，經送請內政部警政署刑事警察局鑑定，認「扣案之
    （已擊發）彈頭三顆，均係已擊發之口徑九MM銅包衣彈頭，
    其中除編號一來復線特徵紋痕遭磨滅無法比對外，餘編號二
    、三彈頭來復線特徵紋痕相吻合，係同一槍枝所擊發」、「
    送驗之系爭手槍 (槍枝管制編號：0000000000號
    ) ，係制式半自動手槍，機械性能良好，可擊發同口徑即九
    MM 式子彈，具殺傷力；子彈三顆經試射後，均係口徑九MM
    之制式子彈，具殺傷力」，此有前揭槍彈鑑定書二份附卷可
    憑。又本件在案發現場扣案之三顆彈頭，係採集自白色廂型
    車上及被害人張瑞麟體內，其擊發後之力道，足以貫穿車體
    左前門鋼板，或射進被害人張瑞麟體內造成其死亡結果，有
    現場照片十六幀及法醫研究所鑑定書一份在卷可按，顯可穿
    入人體皮膚內層造成殺傷毀損結果。故該等已擊發之三顆子
    彈，與嗣後送請鑑識之系爭手槍及制式子彈三顆，應認均具
    殺傷力而屬槍砲彈藥刀械管制條例所稱之槍彈無誤。被告甲○○上開任意性之自白與事實相符，堪予採信。從而，被告
    甲○○寄藏槍、彈之犯行，洵堪認定，應依法論科。
二、甲○○、丙○○共同殺人部分：
  (一)訊據被告甲○○固供承有開槍射擊造成被害人張瑞麟死亡之
    事實，惟矢口否認有殺害被害人張瑞麟之意思，辯稱：伊開
    槍之目的在於威嚇車上之人，孰知射擊技術不佳，且因車輛
    行駛間瞄準不易，始誤擊被害人張瑞麟而致生死亡之結果云
    云。然查：
  1.被告甲○○持系爭手槍射擊造成被害人張瑞麟死亡之事實，
    業據該被告於警詢及偵、審中坦白承認，核與同案被告丙○○於本院具結後之證述情節大致相符，且有上開槍、彈扣案
    可證，復有被害人張瑞麟相驗屍體證明書、法務部法醫研究
    所（解剖）鑑定書、檢察官相驗筆錄各一份及現場照片十四
    幀在卷可按。又前揭送驗之槍枝與送鑑「張瑞麟遭槍擊案」
    彈殼一顆之彈底特徵紋痕及彈頭二顆之來復線特徵紋痕相吻
    合，認係由該把經由被告甲○○引導司法警察起出之系爭手
    槍所擊發，有內政部警政署刑事警察局九十五年八月二十一
    日刑鑑字第０九五０一一九０六九號函在卷可按，是被告甲○○自白持槍射擊造成被害人張瑞麟死亡結果與事實相符，
    堪信為真實。
  2.被告甲○○自承因先前被竊柴油，損失慘重，當日與白色廂
    型車會車後，隨即搭乘由同案被告丙○○駕駛之藍色廂型車
    追趕於後，於相距約三、四百公尺處，從副駕駛座翻坐於左
    後側乘客座，戴上全罩式安全帽，打開車窗持上膛之手槍向
    白色廂型車射擊二、三發等情，核與證人丁○○證述被害人
    張瑞麟所駕駛之白色廂型車於開往省公路前曾繞至一產業道
    路，以及藍色廂型車左後側座位之人頭戴安全帽並開了三槍
    等語大致相符（見本院卷第一一五頁至第一一六頁），是被
    告甲○○此部分之供述，亦堪採信。
  3.被告甲○○既供陳因被竊油而對被害人張瑞麟等人引發不滿
    （見本院卷第八十五頁），可知其因屢遭竊油而有下手殺人
    之動機。又被告甲○○持槍射擊白色廂型車之行為，雖可達
    所辯恫嚇車內乘客之目的，然其於搖下車窗後，並未喝令被
    害人張瑞麟等人停車或指示同案被告丙○○阻擋該車去路（
    見證人丁○○之證詞，本院卷第一一四頁），反而立即持上
    膛手槍，於前後約三秒之短暫時間內，分別從證人丁○○於
    本院中證述之三點鐘、二點鐘及一點鐘方向，接續朝被害人
    張瑞麟及證人丁○○乘坐之白色廂型車前座位置射擊三發子
    彈，而未朝駕駛座後側車身或輪胎射擊（見證人丁○○之證
    詞，本院卷第一一七頁），依其開槍之動機及射擊之次數、
    所用時間及射擊方向等客觀情形而為觀察，被告甲○○射擊
    之舉動已難認僅欲恫嚇被害人等，而係基於殺人之直接故意
    朝向被害人張瑞麟座位接續射擊三發子彈，故被告甲○○前
    揭辯解，核係飾卸之詞，不足採信。
  (二)訊之被告丙○○亦矢口否認有共同殺害被害人張瑞麟情事，
    並以：當日駕駛藍色廂型車係要回麻豆住處，對於同案被告
    甲○○持槍、彈及安全帽上車，以及打算持槍射擊被害人等
    ，事前全然不知情云云置辯。惟查：
  1.被告丙○○對事發時，由伊駕駛藍色廂型車乙節並不爭執，
    核與證人即同案被告甲○○於本院審理時證述內容相符。證
    人甲○○復於偵查中證述：伊上車前，丙○○有看見伊持手
    槍，且在追趕白色廂型車之過程，伊在前座均執持手槍等語
    （見偵一卷第一三二頁）。雖被告丙○○之辯護人認甲○○
    此項證言不足以充份證明被告丙○○亦有殺人之犯意聯絡（
    證明力薄弱），惟查被告二人交情已逾十載，雖同為地下油
    行業者，因各自買賣，彼此並無恩怨仇恨且情誼深厚（見被
    告二人各別之陳述，本院卷第七十七頁、第一五０頁）。況
    被告丙○○於警局中陳稱同案被告甲○○曾承諾願意扛下全
    責，不會牽連至伊等語（見警二卷第四十一頁），堪信證人
    即同案被告甲○○應無刻意設詞陷害被告丙○○之風險，其
    於偵查中經具結所證述被告丙○○知悉其持槍後仍追趕被害
    人張瑞麟駕駛之白色廂型車，並於其開槍射擊前後駕車追趕
    且保持併排後超前之事實（見偵一卷第一三一頁），應屬可
    信。
  2.被告丙○○於本院先後供稱：本來追丟被害人駕駛之車輛，
    後來被害人開到大馬路才又被伊等遇見．．．伊超車的目的
    是為了「看一下偷油的人的長相」等語（見聲羈卷第七頁、
    本院卷第一四九頁）。而證人丁○○於偵審中亦證述曾見被
    告丙○○轉頭確認駕駛者為何人，並且保持兩車併行或稍快
    之車速等語（見偵一卷第一三０頁、偵二卷第一二二頁；本
    院卷第一一八頁）。如此被告丙○○駕車於臺一線省道時，
    顯有「追趕」白色廂型車並以「併排駕駛」等方式確認駕駛
    者面貌之事實。其辯稱當日係駕車返回住處云云，應係臨訟
    編纂之詞，難憑採信。
  3.又依被告丙○○所供：當時伊駕駛藍色廂型車於臺一線省道
    上，卻對同案被告甲○○自副駕駛座翻坐於左後側座位過程
    未予聞問，且不曾轉頭或利用車內後視鏡查看檢視，亦未發
    言阻止或詢問甲○○此舉之目的（見本院卷第一四八、一五
    一頁），核與常情相違，同無足取。
  4.再者，證人丁○○於本院中具結證述，當時丙○○於其右側
    駕駛時之車速約五、六十公里，被告丙○○先將臉整個轉向
    ，斜瞄看清在其身旁之被害人張瑞麟後，保持兩車相距約一
    公尺半，刻意維持等速或稍快車速之舉動，前後至少三秒鐘
    以上之久等語（見本院卷第一一八頁）。核與同案被告甲○○證述前後三槍射擊所用之時間約略相符（見本院卷第八十
    六、八十七頁），堪予採信。且被告丙○○在聽聞共同被告
    甲○○第一次槍響後，僅略為停頓而無立即煞車或偏離行進
    方向往路邊靠駛之行為，反而自開槍前以至射擊結束，或維
    持併行且逐漸超越白色廂型車之狀態，此經同案被告甲○○
    及證人丁○○於本院審理時一致證述在卷（見本院卷第八十
    六頁至第八十八頁、第一一五頁至第一一九頁）。被告丙○○於省道上自右（外）側超越前車之方式，核與一般駕駛者
    通常自左（內）側超車習慣相左。觀諸其駕駛情形，顯有刻
    意保持車速與距離，使翻坐於左後側之同案被告甲○○順利
    查看駕駛人係何人，並方便於甲○○持預藏手槍瞄準射擊被
    害人張瑞麟。
  5.被告丙○○之辯護人又為郭某辯護稱：丙○○於聽聞第一聲
    槍聲後曾停頓一下，隨即加速駛離，足見並無共犯殺人犯意
    云云。然被告丙○○之停頓動作，經同案被告甲○○證述僅
    係放開油門，停止加油之舉動，而非踏踩煞車停止與白色廂
    型車併駛前行（見本院卷第八十七頁）。況被告丙○○稍事
    停頓後，並無將車駛離白色廂型車之動作，反而繼續保持行
    進路線及車速，使同案被告甲○○得以由不同角度再射擊二
    發子彈，顯見上述「停頓一下」之舉動，不足憑以遽認被告
    丙○○並無殺人之犯意。
  (三)綜上各節，被告丙○○之辯解，均與事實有間，而與常情相
    違，不足採信；且其明知同案被告甲○○帶槍上車，進而駕
    車追趕白色廂型車，且刻意由外（右）側保持併排行駛並逐
    漸超越該車之狀態，以利同案被告甲○○先後以不同角度射
    擊三發子彈。該被告顯係與同案被告甲○○共同基於殺人之
    犯意，而分擔開槍射擊前「駕車追趕」及「保持車速、車距
    」等駕駛行為，以利甲○○開槍下手行兇，至堪認定。其辯
    稱全然不知同案被告甲○○殺人之預謀云云，同屬卸責之詞
    ，亦無可採。
三、論罪科刑：
  (一)按未經許可，無故持有槍、彈罪，其持有之繼續，為行為之
    繼續，至持有行為終了時，均論為一罪，不得割裂（最高法
    院九十年度臺上字第三二七○號裁判要旨參照）。又按寄藏
    與持有，均係將物置於自己實力支配之下，僅寄藏必先有他
    人之持有行為，而後始為之受寄代藏而已，故寄藏之受人委
    託代為保管，其保管之本身，亦屬持有，是槍砲彈藥刀械管
    制條例第七條第四項、第十二條第四項雖將「持有」與「寄
    藏」為分別之處罰規定，則單純之「持有」，固不包括「寄
    藏」，但「寄藏」之受人委託代為保管，其保管之本身所為
    之「持有」，既係「寄藏」之當然結果，法律上自宜僅就「
    寄藏」行為為包括之評價，不應另就「持有」予以論罪（最
    高法院七十四年度臺上字第三四○○號判例意旨參照）。查
    被告甲○○未經許可，受寄代藏前揭系爭手槍及制式子彈，
    核係犯槍砲彈藥刀械管制條例第七條第四項之寄藏手槍罪及
    同法第十二條第四項寄藏子彈罪。被告甲○○、丙○○二人
    殺害被害人張瑞麟之部分，則係犯刑法第二百七十一條第一
    項之殺人罪。被告甲○○以單一之行為，同時觸犯上開寄藏
    手槍及子彈二罪名，是為想像競合犯，應依修正前刑法第五
    十五條前段想像競合犯之規定，從一重之寄藏手槍罪處斷。
    被告二人間，對殺害被害人張瑞麟之事實，有犯意聯絡及行
    為分擔，均應論以共同正犯。被告甲○○所犯上開二罪，犯
    意各別，行為互殊，應予分論併罰。
  (二)爰審酌被告甲○○及被告丙○○雖均前無犯罪紀錄素行良好
    （有臺灣高等法院被告全國前案紀錄表在卷可查），被告甲○○無視法律規定受寄代藏槍彈，對於社會秩序及安全造成
    一定程度之危害；其與同案被告丙○○發現可疑盜油者之後
    ，不思以司法途徑解決，竟以最為暴烈之方法開槍射殺被害
    人以尋求報復，造成被害人張瑞麟及其家人永遠無法回復之
    損害及傷痛，惡性重大；惟念其二人乃因多次被竊油料受有
    鉅額損失而引發殺機，並非無端生尤，尚難認為有永久與社
    會隔離之必要；並參酌被告二人就殺人部分之分工與涉案程
    度，暨被告二人個別之犯後態度等一切情狀，就寄藏手槍部
    分，量處被告甲○○有期徒刑五年，併科罰金新臺幣二十萬
    元。就共同殺人部分，量處被告甲○○無期徒刑、被告丙○○有期徒刑十一年，被告甲○○並依刑法第三十七條第一項
    之規定，宣告褫奪公權終身。並就被告甲○○所科罰金部分
    ，諭知易服勞役之折算標準；且被告甲○○所宣告之自由刑
    部分，依刑法第五十一條第四款之規定，定其應執行刑為無
    期徒刑。
  (三)扣案之捷克CZ廠75COMACT型制式手槍一枝（含彈匣一個，槍
    枝管制編號：0000000000號）係違禁物，且係被
    告甲○○、丙○○共同實施殺人犯行所用之物，應依刑法第
    三十八條第一項第一款之規定，分別在被告等所犯之寄藏手
    槍與共同殺人主文項下宣告沒收。扣案之制式子顆三顆，因
    於鑑定時試射，客觀上已不復成為具有殺傷力之子彈，並非
    違禁物，故不另為沒收之宣告，併此敘明。
四、本件有關刑法修正後之新舊法比較，參見附件。
據上論斷，應依刑事訴訟法第二百九十九條第一項前段，槍砲彈
藥刀械管制條例第七條第四項、第十二條第四項，刑法第二條第
一項前段、第十一條前段、第二百七十一條第一項、第三十七條
第一項、第五十一條第四款、第三十八條第一項第一款，修正前
刑法第二十八條、第五十五條前段、第四十二條第三項，判決如
主文。
本案經檢察官乙○○到庭執行職務。
中　　華　　民　　國　　96　　年　　 2　　月　　27　　日
                刑事第十庭審判長  法　官  陳欽賢
                                  法  官　林臻嫺
                                  法  官　陳賢德
以上正本證明與原本無異。
被告甲○○所犯殺人部分應依職權上訴。
其他部分如不服本判決，應於判決送達後10日內，向本院提出上
訴狀。
　　　　　　　　　　　　　　　　書記官　陳麗雅
中　　華　　民　　國　　96　　年　　2 　　月　　27　　日
附錄本案論罪科刑法條：
槍砲彈藥刀械管制條例第7條第4項
未經許可，持有、寄藏或意圖販賣而陳列第 1 項所列槍砲、彈
藥者，處5年以上有期徒刑，併科新台幣1千萬元以下罰金。
槍砲彈藥刀械管制條例第12條第4項
未經許可，持有、寄藏或意圖販賣而陳列子彈者，處 5 年以下
有期徒刑，併科新台幣 300 萬元以下罰金。
中華民國刑法第271條第1項
（普通殺人罪）
殺人者，處死刑、無期徒刑或 10 年以上有期徒刑。
附件
一、被告二人行為後，九十四年二月二日修正公布之刑法修正條
    文已於九十五年七月一日施行。而按行為後法律有變更者，
    適用行為時之法律。但行為後之法律有利於行為人者，適用
    最有利於行為人之法律，上開修正施行後之刑法第二條第一
    項定有明文（刑法第二條規定係規範行為後法律變更所生新
    舊法律比較適用之準據法，於新法施行後，應逕適用新法第
    二條第一項之規定，為「從舊從輕」之比較〈最高法院九十
    五年第八次刑事庭會議決議一之 (一)〉。）；又同法第十
    一條之規定亦於同次修正為「本法總則於其他法律有刑罰或
    保安處分之規定者，亦適用之。但其他法律有特別規定者，
    不在此限。」其性質上屬於「過橋條款」，而為法律適用之
    準據，且無關乎犯罪行為可罰性要件之變更，自應逕行適用
    裁判時有效之上開現行條文。
二、本件被告甲○○以一為觸犯上開槍砲彈藥刀械管制條例第七
    條第四項、第十二條第四項之罪，為想像競合犯，而被告行
    為後，刑法第五十五條想像競合犯之規定，業經修正公布施
    行（公布施行日期同於上開刑法第二條），該條雖增訂但書
    有關科刑範圍之限制，然僅係法理之明文化，修正施行後之
    規定並未對被告較有利。故應依修正前刑法第五十五條前段
    想像競合犯部分之規定，從情節較重之槍砲彈藥刀械管制條
    例第七條第四項之罪論斷。
三、被告二人行為後，刑法第二十八條之規定，已修正為「二人
    以上共同實行犯罪之行為者，皆為正犯」。比較修正前後刑
    法第二十八條之規定，修正後之規定，僅排除完全未參與犯
    罪相關行為之「實行」的「陰謀共同正犯」及「預備共同正
    犯」。新法之適用結果，並未較有利於被告，自應適用被告
    等行為時即修正前刑法第二十八條規定予以處斷。
四、被告甲○○所犯寄藏手槍及子彈罪均有罰金刑之規定，其於
    犯罪時之刑法第三十三條第五款係規定「罰金：一元以上」
    ，惟九十五年七月一日修正公布施行之刑法第三十三條第五
    款則規定：「罰金：新臺幣一千元以上，以百元計算之」，
    比較修正前後之規定，以修正前之規定，較有利於被告甲○○，則被告甲○○所犯寄藏手槍及子彈之部分，均應依修正
    後刑法第二條第一項前段，適用修正前刑法第三十三條第五
    款之規定。
五、被告甲○○寄藏系爭手槍之時，所宣告之罰金刑，依修正前
    刑法第四十二條第三項之規定，係「以罰金總額與六個月之
    日數比例折算」。如依修正後之刑法第四十二條第五項之規
    定，則係「如易服勞役，以罰金總額與一年之日數比例折算
    」，相同之罰金刑必須折算之自由刑長短不同，自應依刑法
    第二條第一項前段之規定，適用修正前之規定，折算較短之
    日數，對被告甲○○較為有利。
